---
title: "Bienvenido a curso BIOL4458 "
author: "Ecología de Poblaciones"
output:
  html_document: 
    theme: spacelab
    toc: yes
    toc_float: yes
---

```{r setup, include=FALSE}
knitr::opts_chunk$set(echo = TRUE, cache = TRUE)
```


**Instructor:** Raymond L. Tremblay   
**Instructor Officia**: Biología			 		 
**Email**: raymond.tremblay_at_upr.edu	
 
**Website**: [tremblay/cursos/BIOL4458](https://raymondltremblay.github.io/Ecologia_de_Poblacion_UPRH/index.html)  

### Course Meeting Times
**Discussion**: L, W at 11am - 12:20 (1:20 mins) (NOTA: Traear su laptop!)   
**Office hours**:    
- Tremblay: xxxx  (Biología)    
- Salón **NL204**    
   

### Libros       
- [Gotelli, N. J. (1995). A primer of ecology](https://www.amazon.com/Primer-Ecology-Fourth-Nicholas-Gotelli/dp/0878933182)      
- [Beyond Connecting the Dots](http://beyondconnectingthedots.com/) (free download)   
•	Se asignarán lecturas adicionales de la literatura primaria para discusión periódicamente.    

### Software
- [InsightMaker- free web-based systems modeling tool](https://insightmaker.com/)(no installation needed)    
- [R- free statistical programming language](https://cran.r-project.org/)  
- [Program MARK](http://warnercnr.colostate.edu/~gwhite/mark/mark.htm)  
- MS Excel o Otros programas de spreadsheet 

### Prerequisites    
- BIOL 3115 y BIOL 3116  (Ecología)


### Class description  
Esta clase explorará cómo los conceptos de ecología de poblaciones (por ejemplo, cubiertos en BIOL 3115) pueden usarse para informar la conservación y gestión de poblaciones naturales y ecosistemas. Enfatizaremos enfoques prácticos para la resolución de problemas en ecología, conservación y manejo de la vida silvestre a través de la aplicación creativa de la teoría de la ecología de poblaciones utilizando modelos de simulación y estadísticas. Los temas incluirán análisis de viabilidad de la población (PVA), modelos de ocupación, modelos de adecuación del hábitat, modelos de metapoblación, modelos de co-ocurrencia de especies, proyección de la respuesta de la población al cambio climático y más. Los ejercicios de laboratorio proporcionarán a los estudiantes experiencia práctica con modelos ecológicos y sus aplicaciones prácticas en la conservación y gestión de poblaciones silvestres.

### Objetivos de aprendizajes
1. Identificar las principales clases de modelos utilizados por los ecologistas (por ejemplo, estadísticos frente a mecanicistas, cuantitativos frente a heurísticos, estocásticos frente a deterministas) y explicar cómo y por qué los ecólogos utilizan estos modelos.
2. Aplicar herramientas como el análisis de viabilidad poblacional (PVA), modelos de ocupación y modelos de metapoblación para abordar la conservación y manejo de poblaciones naturales.
3. Realice estadísticas básicas, visualización de datos, modelado de simulación y validación de modelos con Excel, el lenguaje de cálculo estadístico “R” y el software basado en web, InsightMaker.
4. Evaluar críticamente el valor de las inferencias extraídas de los modelos de simulación ecológica utilizando herramientas como la validación cruzada y el análisis de sensibilidad.
5. Explicar cómo las interacciones entre especies pueden influir en la dinámica de las poblaciones (por ejemplo, predicciones de cambios en el rango de especies) y formular estrategias para dar cuenta de las interacciones entre especies en modelos ecológicos.
6. Comunicar la investigación original en población aplicada y ecología comunitaria a través de una presentación oral de estilo profesional.  

### Destibución de notas: 
The course grade will be based on the following components:

Lab exercises (vea prontuario del lab)	         33%       
Quizzes and participation                        10%  (40 points)     
Group project                                    25%  (100 points)      
Midterm exam # 1 (date TBD)	                     10%  (40 points)    
Trabajo de PVA # 2 (date TBD)   	               10%  (40 points)    
Final exam (horario programado)                  25%  (100 points)    

NOTE:  
Escala:

- A (100 a 90), 
- B (89 a 80), 
- C (79 a 70), 
- D (69 a 60), 
- F (< 60). 

### Examenes:
Habrá dos exámenes parciales y un examen final completo. Estos consistirán en preguntas de opción múltiple, de respuesta corta y preguntas de ensayo que requieren síntesis de ideas y pensamiento crítico. El examen de mitad de período será acumulativo y se basará en toda la información presentada durante la semana anterior al examen.

### Lectures
Las calificaciones de las conferencias se basarán principalmente en la participación y en pruebas breves ocasionales. La participación es esencial para el proceso de aprendizaje (y para nuestro mutuo disfrute de esta clase). El aprendizaje no es un proceso pasivo; Se espera que los estudiantes se involucren con el material en clase en lugar de simplemente escuchar y tomar notas. Debe estar preparado en clase para hacer preguntas, responder preguntas de otros estudiantes y participar en actividades frecuentes de resolución de problemas (en clase). 

### Labs  
Vea Prontuario del curso 

### Final group project 
Students will work in groups of ~2-3 to perform a population viability analysis (PVA) to rank conservation or management actions for a species of conservation concern (species of your choice!). Grading will be based on finished products (written and oral presentations) as well as participation and peer evaluations. 



### Reposiciones:
Los exámenes perdidos no se pueden recuperar, excepto en el caso de emergencias. Si se pierde una reunión de la clase, es su responsabilidad hablar con uno de sus compañeros de clase sobre lo que se perdió. No es necesario que me avise con anticipación que se va a perder la clase o el laboratorio.

### Derechos de Estudiantes con Impedimentos
La UPR-Humacao cumple con las leyes ADA (Americans with Disabilities Act) y 51 (Servicios Educativos Integrales para Personas con Impedimentos) para garantizar igualdad en el acceso a la educación y servicios. Estudiantes con impedimentos: informe al (la) profesor(a) de cada curso sobre sus necesidades especiales y/o de acomodo razonable para el curso, en la tarjeta de información de la primera semana y visite la Oficina de Servicios para la Población con Impedimentos (SERPI) a la brevedad posible. Se mantendrá la confidencialidad.

### Integridad académica
La Universidad de Puerto Rico promueve los más altos estándares de integridad académica y científica. El Artículo 6.2 del Reglamento General de Estudiantes de la Universidad de Puerto Rico (Certificación Núm. 13, 2009-2010, de la Junta de Síndicos) establece que la deshonestidad académica incluye, pero no se limita a: acciones fraudulentas, la obtención de notas o grados académicos valiéndose de falsas o fraudulentas simulaciones, copiar total o parcialmente la labor académica de otra persona, plagiar total o parcialmente el trabajo de otra persona, copiar total o parcialmente las respuestas de otra persona a las preguntas de un examen, haciendo o consiguiendo que otro tome en su nombre cualquier prueba o examen oral o escrito, así como la ayuda o facilitación para que otra persona incurra en la referida conducta. Cualquiera de estas acciones estará sujeta a sanciones disciplinarias en conformidad con el procedimiento disciplinario establecido en el Reglamento General de Estudiantes de la UPR vigente.



### Comentario sobre grabar videos y/o audio de las clases
Los estudiantes no PUEDEN grabar la clase por forma de video o audio sin el permiso del profesor. Algunos estudiantes con necesidades especiales pueden hablar con el profesor para pedir el permiso. La solicitud y aprobación del permiso tiene que ser por escrito (por ejemplo por email).

### Statement for Academic Success Services
Your student fees cover usage of the University Math Center [(775) 784-4433], University Tutoring Center [(775) 784-6801], and [University Writing Center (775) 784-6030]. These centers support your classroom learning; it is your responsibility to take advantage of their services.

### Espacio libre de acoso sexual
La Universidad de Puerto Rico prohíbe el descrimen por razón de sexo y género en todas sus modalidades, incluyendo el hostigamiento sexual. Según la Política Institucional contra el hostigamiento sexual, en la Universidad de Puerto Rico, Cert. Núm. 130 (2014-2015) de la Junta de Gobierno, si un(a) estudiante está siendo o fue afectado por conductas relacionadas a hostigamiento sexual, puede acudir ante la Oficina del Procurador Estudiantil, el Decanato de Estudiantes o el Coordinador de Cumplimiento con Título IX para una orientación o presentar una querella.



### Protocolo de la Clase
Los teléfonos mobiles serán apagado durante la clase. Si necesita una calculadora traerla al salón. El teléfono no debería esta visible durante la clase al menos que pide permiso al instructor. Recuerda que que se usara computadoras portátiles en cada sesión.


```{r echo=FALSE, eval=FALSE}
rmarkdown::render('index.Rmd', 'word_document')
rmarkdown::render('schedule.Rmd', 'word_document')
rmarkdown::render('LAB1.Rmd', 'word_document')
rmarkdown::render('LAB2.Rmd', 'word_document')
rmarkdown::render('LAB3.Rmd', 'word_document')
rmarkdown::render('LAB4.Rmd', 'word_document')
rmarkdown::render('LAB5.Rmd', 'word_document')
rmarkdown::render('LAB6.Rmd', 'word_document')
rmarkdown::render('LAB7.Rmd', 'word_document')


## [Quiz #1](https://unr.instructure.com/courses/15896/quizzes/21572)
## [Quiz #2](https://unr.instructure.com/courses/15896/quizzes/24149)

### Field Trips
# We will be taking 1-2 field trips to collect wildlife population data. One field trip will be full-day, on a weekend: bring breakfast, lunch, and plenty of water. Bring any appropriate gear for spending the day in the field including: binoculars, spotting scopes, and field guides, and wear appropriate clothing for hiking. Be prepared for inclement weather.


## UPCOMING

- metapopulations
- source sink


```

