---
title: "Bienvenido a BIOL4458"
author: "Ecología de Población Aplicada"
date: "Agosto 2022"
output: 
  html_document: 
    theme: spacelab
    toc: yes
    toc_float: yes
    code_folding: hide
---

```{r setup, include=FALSE}
knitr::opts_chunk$set(echo = TRUE, cache = TRUE)
```


**Instructor:** Raymond L. Tremblay  
 
**Website**: [https://github.com/RaymondLTremblay?tab=repositories](https://raymondltremblay.github.io/Ecologia_de_Poblacion_Humacao/index.html) 	
**Email**: raymondtremblay_at_upr.edu
 
### Horario de la Clase
**Lectures**: L, W a las 11:00am hasta las 12:20 pm (120 mins).     


**Hora de Consulta**:   

- Tremblay: 
    - L & W 1:00-4:00pm 
 
  

### Libros  
- [Gotelli, N. J. A primer of ecology](https://www.amazon.com/Primer-Ecology-Fourth-Nicholas-Gotelli/dp/0878933182)      
- [Beyond Connecting the Dots](http://beyondconnectingthedots.com/) (free download)   
- Se asignarán lecturas adicionales de la literatura primaria para discusión periódicamente.    

### Software   
- [InsightMaker- free web-based systems modeling tool](https://insightmaker.com/)(no installation needed)        
- [R- free statistical programming language](https://cran.r-project.org/)      
- MS Excel 

### Prerequisitos    
- BIOL 3115-3116 Ecología General 


### Descripción de la cLase 
Esta clase explorará cómo se pueden usar los conceptos de ecología de poblaciones para informar la conservación y el manejo de poblaciones naturales y ecosistemas. Enfatizaremos enfoques prácticos para la resolución de problemas en ecología, conservación y manejo de la vida silvestre a través de la aplicación creativa de la teoría de la ecología de poblaciones utilizando modelos de simulación y estadísticas. Los temas incluirán análisis de viabilidad de la población (PVA), modelos de sostenibilidad de hábitat, modelos de metapoblación, modelos de interacción de especies, amenazas a la viabilidad de la población, gestión de la población de vida silvestre y más. Los ejercicios de laboratorio proporcionarán a los estudiantes experiencia práctica con modelos ecológicos y sus aplicaciones prácticas en la conservación y gestión de poblaciones silvestres.

### Objetivos de aprendizaje
Los estudiantes podrán:

1. Identificar las principales clases de modelos utilizados por los ecologistas (por ejemplo, estadísticos o mecanicistas, cuantitativos o heurísticos, estocásticos o deterministas) y explicar cómo y por qué los ecologistas utilizan estos modelos.
2. Aplicar herramientas como el análisis de viabilidad poblacional (PVA) y modelos de metapoblación para abordar la conservación y manejo de poblaciones naturales.
3. Realice estadísticas básicas, visualización de datos, modelado de simulación y validación de modelos con Excel, el lenguaje de cálculo estadístico 'R' y el software basado en web, InsightMaker.
4. Evaluar críticamente la fuerza de las inferencias extraídas de los modelos de simulación ecológica utilizando herramientas como el análisis de sensibilidad.
5. Explique cómo las interacciones entre especies pueden influir en la dinámica de la población (por ejemplo, predicciones de cambios en el rango de especies).
6. Comunicar la investigación original en población aplicada y ecología comunitaria a través de presentaciones orales y escritas de estilo profesional.   

### Puntación: 
The course grade will be based on the following components:

```{r include=FALSE}
library(tidyverse)
library(kableExtra)
```

```{r}
Notas=tribble(
  ~Componentes, ~Nota_porcentual,
  
 "Lab exercises Vea prontuartio correspondiente",         "33%",  
 "Cuestionarios y participación",                         "10% (40 puntos)",
 "Proyecto grupal de un tema",                            "25% (100 puntos)",
 "Examen parcial n.°1 (fecha por determinar)",            "10% (40 puntos)",
 "Trabajo de PVA (fecha por determinar)",                 "10% (40 puntos)",
 "Examen final (fecha por determinar) ",                  "25% (100 puntos)",
)

kbl(Notas)
```




   
### Examenes:
Habrá un examen parcial y un examen final (acumulativo). Estos consistirán en preguntas de opción múltiple, de respuesta corta y preguntas de ensayo que requieren síntesis de ideas y pensamiento crítico. El exámen parcial y final serán acumulativos y se basarán en toda la información presentada durante la semanas anterior al examen.

### Lectures
Las calificaciones de las conferencias se basarán principalmente en la participación y en las pruebas breves. La participación es esencial para el proceso de aprendizaje (y para nuestro mutuo disfrute de esta clase). El aprendizaje no es un proceso pasivo. Se espera que los estudiantes se involucren con el material en clase en lugar de simplemente escuchar y tomar notas. Debe estar preparado en clase para hacer preguntas, responder preguntas de otros estudiantes y participar en actividades de resolución de problemas en clase.   

### Labs  
Vea el Prontuario

### Proyecto de PVA
Los estudiantes trabajarán en grupos de ~ 2 para realizar un análisis de viabilidad de la población (PVA) para clasificar las acciones de conservación o manejo para una especie de interés de conservación (¡especie de su elección!). La calificación se basará en los productos terminados (presentaciones escritas y orales), así como en la participación y evaluaciones de pares.

### Proyecto de grupal de un tema




### Política de recuperación y trabajo tardío:
Los exámenes y laboratorios perdidos no se pueden recuperar, excepto en el caso de emergencias. Si se pierde una reunión de la clase, es su responsabilidad hablar con uno de sus compañeros de clase sobre lo que se perdió. Si se pierde una reunión de laboratorio, aún es responsable de completar las actividades de laboratorio y escribir en su propio tiempo. Siempre que sea posible, avíseme con anticipación si va a faltar a clases o al laboratorio.



### Derechos de Estudiantes con Impedimiento
La UPR-Humacao cumple con las leyes ADA (Americans with Disabilities Act) y 51 (Servicios Educativos Integrales para Personas con Impedimentos) para garantizar igualdad en el acceso a la educación y servicios. Estudiantes con impedimentos: informe al (la) profesor(a) de cada curso sobre sus necesidades especiales y/o de acomodo razonable para el curso, en la tarjeta de información de la primera semana y visite la Oficina de Servicios para la Población con Impedimentos (SERPI) a la brevedad posible. Se mantendrá la confidencialidad.

### La integridad Academica
La Universidad de Puerto Rico promueve los más altos estándares de integridad académica y científica. El Artículo 6.2 del Reglamento General de Estudiantes de la Universidad de Puerto Rico (Certificación Núm. 13, 2009-2010, de la Junta de Síndicos) establece que la deshonestidad académica incluye, pero no se limita a: acciones fraudulentas, la obtención de notas o grados académicos valiéndose de falsas o fraudulentas simulaciones, copiar total o parcialmente la labor académica de otra persona, plagiar total o parcialmente el trabajo de otra persona, copiar total o parcialmente las respuestas de otra persona a las preguntas de un examen, haciendo o consiguiendo que otro tome en su nombre cualquier prueba o examen oral o escrito, así como la ayuda o facilitación para que otra persona incurra en la referida conducta. Cualquiera de estas acciones estará sujeta a sanciones disciplinarias en conformidad con el procedimiento disciplinario establecido en el Reglamento General de Estudiantes de la UPR vigente.


### Comentario sobre grabar videos y/o audio de las clases
Los estudiantes no PUEDEN grabar la clase por forma de video o audio sin el permiso del profesor. Algunos estudiantes con necesidades especiales pueden hablar con el profesor para pedir el permiso. La solicitud y aprobación del permiso tiene que ser por escrito (por ejemplo por email).


### Espacio libre de acoso sexual
La Universidad de Puerto Rico prohíbe el descrimen por razón de sexo y género en todas sus modalidades, incluyendo el hostigamiento sexual. Según la Política Institucional contra el hostigamiento sexual, en la Universidad de Puerto Rico, Cert. Núm. 130 (2014-2015) de la Junta de Gobierno, si un(a) estudiante está siendo o fue afectado por conductas relacionadas a hostigamiento sexual, puede acudir ante la Oficina del Procurador Estudiantil, el Decanato de Estudiantes o el Coordinador de Cumplimiento con Título IX para una orientación o presentar una querella.


### Protocolo de la Clase

Los teléfonos celulares serán apagado durante la clase. Si necesita una calculadora traerla al salón. El teléfono no debería esta visible durante la clase al menos que pide permiso al instructor. Recuerda que que se usara computadoras portátiles en cada sesión.

```{r echo=FALSE, eval=FALSE}
rmarkdown::render('index.Rmd', 'word_document')
rmarkdown::render('schedule.Rmd', 'word_document')

knitr::opts_chunk$set(echo = TRUE, message = FALSE)


rmarkdown::render('LAB1.Rmd',rmarkdown::pdf_document())
rmarkdown::render('LAB2.Rmd',rmarkdown::pdf_document())
rmarkdown::render('LAB3.Rmd',rmarkdown::pdf_document())
rmarkdown::render('LAB4.Rmd',rmarkdown::pdf_document())
rmarkdown::render('LAB5.Rmd',rmarkdown::pdf_document())
rmarkdown::render('LAB6.Rmd',rmarkdown::pdf_document())
rmarkdown::render('LAB7.Rmd',rmarkdown::pdf_document())

rmarkdown::render('index.Rmd',rmarkdown::pdf_document())
rmarkdown::render('schedule.Rmd',rmarkdown::pdf_document())
rmarkdown::render('INTRO.Rmd',rmarkdown::pdf_document())
rmarkdown::render('FINAL_PROJECTS.Rmd',rmarkdown::pdf_document())
rmarkdown::render('EXTRA_CREDIT.Rmd',rmarkdown::pdf_document())
rmarkdown::render('LECTURE1.Rmd',rmarkdown::pdf_document())
rmarkdown::render('LECTURE2.Rmd',rmarkdown::pdf_document())  # latex_engine="xelatex"
rmarkdown::render('LECTURE3.Rmd',rmarkdown::pdf_document())
rmarkdown::render('LECTURE4.Rmd',rmarkdown::pdf_document())
rmarkdown::render('LECTURE5.Rmd',rmarkdown::pdf_document())
rmarkdown::render('LECTURE6.Rmd',rmarkdown::pdf_document())
rmarkdown::render('LECTURE7.Rmd',rmarkdown::pdf_document())
rmarkdown::render('LECTURE8.Rmd',rmarkdown::pdf_document())
rmarkdown::render('LECTURE9.Rmd',rmarkdown::pdf_document())
rmarkdown::render('LECTURE10.Rmd',rmarkdown::pdf_document())
rmarkdown::render('LECTURE11.Rmd',rmarkdown::pdf_document())
rmarkdown::render('LECTURE12.Rmd',rmarkdown::pdf_document())
rmarkdown::render('LECTURE13.Rmd',rmarkdown::pdf_document())
rmarkdown::render('LECTURE14.Rmd',rmarkdown::pdf_document())
rmarkdown::render('LECTURE15.Rmd',rmarkdown::pdf_document())
rmarkdown::render('LECTURE16.Rmd',rmarkdown::pdf_document())
rmarkdown::render('LECTURE17.Rmd',rmarkdown::pdf_document())
rmarkdown::render('LECTURE18.Rmd',rmarkdown::pdf_document())


rmarkdown::render('PVA1_421.Rmd',rmarkdown::pdf_document())
rmarkdown::render('PVA2_421.Rmd',rmarkdown::pdf_document())
rmarkdown::render('PVA3_421.Rmd',rmarkdown::pdf_document())


```






```{r echo=FALSE}
rmd2rscript <- function(infile="LECTURE2.Rmd"){    # function for converting markdown to scripts
  outfile <- gsub(".Rmd",".R",infile)
  close( file( outfile, open="w" ) )   # clear output file
  con1 <- file(infile,open="r")
  con2 <- file(outfile,"w")
  stringToFind <- "```{r*"
  stringToFind2 <- "echo"
  isrblock <- FALSE
  #count=0
  blocknum=0
  
  while(length(input <- readLines(con1, n=1)) > 0){   # while there are still lines to be read
    isrblock <- grepl(input, pattern = stringToFind, perl = TRUE)   # is it the start of an R block?
    showit <- !grepl(input, pattern = stringToFind2, perl = TRUE)   # is it hidden (echo=FALSE)
    if(isrblock){
      blocknum=blocknum+1
      while(!grepl(newline<-readLines(con1, n=1),pattern="```",perl=TRUE)){
        if((blocknum>1)&((showit)|(blocknum==2))) write(newline,file=con2,append=TRUE)
        #count=count+1
      }
      isrblock=FALSE
    }
  }
  closeAllConnections()
}

rmd2rscript_labanswers <- function(infile="LECTURE2.Rmd"){    # function for converting markdown to scripts
  outfile <- gsub(".Rmd",".R",infile)
  close( file( outfile, open="w" ) )   # clear output file
  con1 <- file(infile,open="r")
  con2 <- file(outfile,"w")
  stringToFind <- "```{r*"
  stringToFind2 <- c("answer","test")
  isrblock <- FALSE
  #count=0
  blocknum=0
  
  while(length(input <- readLines(con1, n=1)) > 0){   # while there are still lines to be read
    isrblock <- grepl(input, pattern = stringToFind, perl = TRUE)   # is it the start of an R block?
    showit <- grepl(input, pattern = stringToFind2[1], perl = TRUE) | grepl(input, pattern = stringToFind2[2])   
    if(isrblock){
      blocknum=blocknum+1
      while(!grepl(newline<-readLines(con1, n=1),pattern="```",perl=TRUE)){
        if((blocknum>1)&((showit)|(blocknum==2))) write(newline,file=con2,append=TRUE)
        #count=count+1
      }
      isrblock=FALSE
    }
  }
  closeAllConnections()
}

```


```{r echo=FALSE, eval=FALSE}
rmd2rscript("LECTURE7.Rmd")  ##
rmd2rscript("LECTURE8.Rmd")
rmd2rscript("LECTURE15.Rmd")
rmd2rscript("LECTURE16.Rmd")
rmd2rscript("LECTURE17.Rmd")
rmd2rscript("LAB4.Rmd")  ##
rmd2rscript("LAB5.Rmd")
rmd2rscript("LAB7.Rmd")

rmd2rscript("LECTURE12.Rmd")

rmd2rscript("LECTURE9.Rmd")
rmd2rscript("LECTURE10.Rmd")
rmd2rscript("FigureDemo.Rmd")

rmd2rscript("PVA1_421.Rmd")
rmd2rscript("PVA3_421.Rmd")

rmd2rscript("TimeSeries.Rmd")
rmd2rscript("SEM.Rmd")
rmd2rscript("SpatialAutocorrelation.Rmd")
rmd2rscript("BayesianNetworks.Rmd")
rmd2rscript("MixedEffects.Rmd")
rmd2rscript("QuantileRegression.Rmd")
rmd2rscript("Ordination.Rmd")
rmd2rscript("RSFs.Rmd")

rmd2rscript_labanswers("LAB1.Rmd")
rmd2rscript_labanswers("LAB2.Rmd")
rmd2rscript_labanswers("LAB3.Rmd")
rmd2rscript_labanswers("LAB4.Rmd")

```



