---
title: "Tarea_1_Historia_de_Vida"
author: "BIOL4558"
date: "Agosto 2021"
output: 
  html_document: 
    theme: spacelab
    toc: yes
    toc_float: yes
    code_folding: hide
---

```{r setup, include=FALSE}
knitr::opts_chunk$set(echo = TRUE)
```

```{r}
library(tidyverse)
library(gt)
#library(kableExtra)
```



## Ejercicios

En este Ejercicio, Ud. podrá en practica los métodos de análisis aprendido en el capitulo 3, las paginas 50-71.  Los datos provienen de dos especies de herbáceas de Noruega, *Dactylorhiza lapponica* y *Gymnadenia conopsea*.   Los datos fueron recolectado de parcelas permanentes del 1982 al 2000.  El articulo se encuentra en este enlace [here](PDF/Oien.pdf).  

**P1** Con los datos de la tabla 4 en el articulo.  Produzca una gráfica similar a la figura 1.6 en el libro de Gotelli. Añadir ambas secuencias (ambas especies) en la misma gráfica. Asegurar que los ejes esten bien identificados (Subir la grafica a Edmodo)

```{r}

Number_Ind= tribble(
~Species, ~Year, ~N,
 "Dl", 1982, 36,
 "Dl", 1983, 18,
"Dl",1984, 71,
"Dl", 1985, 23,
"Dl",1986, 29,
"Dl",1987, 21,
"Dl",1988, 5,
"Dl", 1989, 72,
"Dl", 1990, 74,
"Dl", 1991, 39,
"Dl", 1992, 72,
"Dl", 1993, 35,
"Dl",1994, 43,
"Dl", 1995, 34,
"Dl",1996, 45,
"Dl", 1997, 42,
"Dl", 1998, 78,
"Dl", 1999, 30,
"Dl", 2000, 35,
  "Gc", 1982, 2,
 "Gc", 1983, 5,
"Gc",1984, 19,
"Gc", 1985, 16,
"Gc",1986, 10,
"Gc",1987, 9,
"Gc",1988, 10,
"Gc", 1989, 16,
"Gc", 1990, 22,
"Gc", 1991, 25,
"Gc", 1992, 25,
"Gc", 1993, 7,
"Gc",1994, 31,
"Gc", 1995, 18,
"Gc",1996, 25,
"Gc", 1997, 71,
"Gc", 1998, 51,
"Gc", 1999, 27,
"Gc", 2000, 24,
)
``` 

```{r}
Number_Ind

Number_Ind %>% 
  ggplot(aes(Year, N, color=Species)) +
  geom_point()+
  geom_line() +
  scale_x_continuous(breaks = seq(1982, 2000, by = 1))+
  theme(axis.text.x = element_text(angle = 75, vjust = 0.5, hjust=.5))+
  ylab("Cantidad de individuos \n en flor en cada año")
```



**P2** Usando el resultado de la gráfica anterior  (contestar en EDMODO)
 - Determina si el crecimiento poblacional es exponencial.  
 - Explica su interpretación.
 - De por lo menos dos razones ecológicas que limitaría el crecimiento exponencial

**P3** Con los datos abajo que estan representado en la tabla 6 del articulo, incluyo aqui informacióin ficticia sobre la fecundidad.  
 - Haga los siguientes cálculos ANTES contestar las preguntas. Presenta una tabla similar  Gotelli (Table 3.1) con  los datos.
 
 - Calcula **gx**
 - Calcula **Ro**
 
# Razón de mortandad
 - Calcula **qx**, explica como se calcula este indice
 
# Largo de una generación
 - Calcula **G**
 
 Asegurate de contestar **TODAS** la preguntas. 
 
 Contestar en Edmodo
 
 - Cual es la edad que la supervivencia es más alta (para ambas situación, synthed and unscythed)
 - Cual es la edad que la supervivencia es más baja (para ambas situación, synthed and unscythed)
 - Basado en esta formula anterior, cual es la edad que hay mayor probabilidad de morir y cual es el la razón para plantes en el ambiente unsynthed? 
- Cual es la edad donde hay menor probabilidad de morir?
 - Cual es el largo de una "Generación" (para ambas situación, synthed and unscythed)
 - Cual es el estimado de **r** (para ambas situación, synthed and unscythed).
 - Que efecto tiene el manejo del sitio (unscythed and scythed) sobre la supervivencia de los individuos de este especies.  
 
 
 


Aquí están los datos.  NOTA que en el articulo no hay datos de fecundidad por consecuencia se añadió aquí unos datos ficticios.  Los datos don para *Dactylorhiza lapponica* (Unscythed), y *D. lapponica* (Scythed)


```{r}
Life_Table = tribble(
 ~Species, ~Treatment, ~Year_after_first_flowering, ~N, ~lx, ~bx,
  "Dl", "Unscythes", 0, 142, 1.00, 1,
"Dl", "Unscythes", 1, 111, 0.78,1,
"Dl", "Unscythes",2,  94, 0.66,1,
"Dl", "Unscythes",3,  86, 0.61,1,
"Dl", "Unscythes",4,  77, 0.54,1,
"Dl", "Unscythes",5,  72, 0.51,1,
"Dl", "Unscythes",6,  70, 0.49,1,
"Dl", "Unscythes",7,  63, 0.44,.9,
"Dl", "Unscythes",8,  59, 0.42,.7,
"Dl", "Unscythes",9,  58,0.41,.5,
"Dl", "Unscythes",10, 49,0.35,.1,
)

gt(Life_Table)
```



```{r eval=FALSE, include=FALSE}
Life_Table %>% 
  mutate("lx"=N/142) 
```



```{r eval=FALSE, include=FALSE}
LT2=Life_Table %>% 
  mutate_at(c("N"), tibble::lst("N1"=lead), n = 1 )
LT2
```


```{r eval=FALSE, include=FALSE}
LT2a=LT2 %>% 
  mutate_at(c("lx"), tibble::lst("lx1"=lead), n = 1 )

LT3 = LT2a %>% 
mutate("gx"=lx1/lx)
LT3
```




```{r eval=FALSE, include=FALSE}
# Calculating Reproductive Rate = Ro

LT4=LT3 %>% 
 mutate("lxbx"=bx*lx)

Ro=sum(LT4$lxbx)
Ro
```







```{r eval=FALSE, include=FALSE}
#Calculating l(x)b(x)x

LT5=LT4 %>% 
 mutate("lxbxx"=bx*lx*Year_after_first_flowering)
LT5
sumlxbxx=LT5 %>% select(lxbxx) %>%
summarise(sum =sum(lxbxx, na.rm = TRUE))

```


```{r eval=FALSE, include=FALSE}
sumlxbxx/Ro
```

```{r eval=FALSE, include=FALSE}
# Razón de mortandad

#Este estimado es la probabilidad de mortandad en la diferentes edades del cohorte.  #Estima la probabilidad de morir a una edad especifica.  


#La razón de mortandad **qx** se calcula $$q_x=\frac{\left(N_{i}-N_{i-1}\right)}{N}$$ 


#**P** Basado en esta formula anterior, cual es la edad que hay mayor probabilidad de morir y cual es el la razón? 

#**P** Cual es la edad donde hay menor probabilidad de morir y cual es la razón?
```


```{r eval=FALSE, include=FALSE}
LT4 %>% 
 mutate(qx = (N-N1)/N)
```


```{r eval=FALSE, include=FALSE}
#library(MortalityTables)
#library(demogR)


(58-49)/58
```





